【裁判字號】    97,上易,1600
【裁判日期】    970903
【裁判案由】    竊盜
【裁判全文】
臺灣高等法院刑事判決                97年度上易字第1600號
上  訴  人    臺灣宜蘭地方法院檢察署檢察官
被      告    丙○○
選任辯護人    陳麗玢律師
被      告    乙○○
上列上訴人因被告竊盜案件，不服臺灣宜蘭地方法院九十七年度
易字第七號，中華民國九十七年五月七日第一審判決（起訴案號
：臺灣宜蘭地方法院檢察署九十六年度偵字第三七四九號），提
起上訴，本院判決如下：
    主  文
原判決撤銷。
丙○○、乙○○結夥三人，攜帶兇器竊盜，丙○○，處有期徒刑
壹年貳月；乙○○處有期徒刑拾月，緩刑年。
    事  實
一、丙○○因與乙○○係自小認識之鄰居，於民國九十六年九月
    廿三日，乙○○打電話予丙○○時，丙○○即於電話中問乙○○要不要賺錢，乙○○稱要，丙○○即要其租一輛貨車，
    並約於九月廿四凌晨一時許在宜蘭頭城交流道碰面，乙○○
    依約即於當日（廿三）下午十八時許，至台北市○○區○○
    路一段二一八號吉曆汽車商行租用EE─4533號小貨車一輛，
    依約於廿四日凌晨一時許至宜蘭頭城交流道與丙○○會合。
    屆時丙○○與一年籍姓名不詳綽號「阿煙」之成年男子攜帶
    其所有，客觀上足以對人之生命、身體安全造成危害之固定
    鉗及套扳手等兇器，上乙○○之小貨車，並指示駛往宜蘭市
    黎霧橋，三人即共同基於意圖為自己不法所有之犯意聯絡，
    推由乙○○駕車自南端北上沿路行駛及把風，而由丙○○及
    綽號「阿煙」沿途拆解該橋護欄不鏽鋼鋼管上螺絲，合力抽
    取每支近三十公斤之不鏽鋼鋼管置於車上，至同日凌晨四時
    廿分許，計竊得四十三支，適員警賴志明因執行肅竊勤務駕
    車行經發覺護欄鋼管不見，並見橋上停有小貨車，即上前盤
    查，發現車上置有護欄不鏽鋼鋼管因而查獲，丙○○與「阿
    煙」則趁凌晨天候昏暗及員警賴志明僅一人巡邏未及注意之
    際逃逸，嗣員警並於車上查扣固定鉗及套扳手各一支。
二、案經宜蘭縣政府警察局宜蘭分局報請臺灣宜蘭地方法院檢察
    署檢察官偵查起訴。
    理  由
一、前揭事實，迭據被告乙○○自警詢至偵審中供承係與丙○○
    、「阿煙」三人同往竊取，嗣其遭查獲時，另二人趁隙逃逸
    不諱，另被告丙○○固坦承扣案固定鉗、套銅扳手各一支為
    其所有，然矢口否認共同竊取犯行，並辯稱：是日凌晨係應
    被告要求開車至宜蘭交流道碰面交付借予修車工具後，其即
    駕車前往礁溪溫泉旅館泡溫泉休息至早上回台北，要無與乙○○等人竊取護欄不鏽鋼鋼管，且依通聯紀錄顯示，被告乙○○與其於凌晨一時卅九分、一時四十六分、三時五十七分
    、四時九分，均有聯絡，足証二人非在一起共同行竊，否則
    何須電話聯絡？依卷附地圖顯示被告與乙○○於凌晨四時九
    分通聯時，適在黎霧橋二側，則至乙○○遭警查獲，被告亦
    不可能於十分鐘內拆卸四十三支鋼管並搬運上車。乃乙○○
    於九十五年間因金錢上糾葛而有不快，故為誣陷云云。
二、經查：
    (一)被告丙○○與乙○○均住居臺北縣新店市○○路，是二人
      自承自幼即為鄰居，雖乙○○亦坦承曾向丙○○借錢未還
      ，然之間感情並未因該欠款而有不快（原審卷第七十八頁
      審判筆錄），而被告丙○○則先稱欠幾千元（偵卷第廿五
      頁訊問筆錄）、或多少錢不記得（原審卷第卅五頁、五十
      七頁審判筆錄），則二人長期鄰居情誼，焉有因幾千元或
      根本不記得多少錢即生不快？且如真有不快，又何以願於
      凌晨駕車遠赴宜蘭借予工具？另被告丙○○辯稱其交工具
      予乙○○後，即駕車前往礁溪溫泉旅館泡溫泉休息至早
      上回台北，然查其行動電話於案發當日凌晨一時四十四分
      五十八秒至四時零九分卅七秒，訊號均在宜蘭縣壯圍鄉○○村○○路16-11號3樓之基台地，是所辯在礁溪泡溫泉云
      云，顯無足採。
    (二)再依被告二人之行動電話於案發當日凌晨之通聯：一時十
      五分七秒至五十一秒，被告乙○○基地台在國道五號石碇
      隧道南口機房與被告丙○○通話；被告丙○○一時廿三分
      則於國道五號烏塗隧道南口機房基地台與他人通話；被告
      二人在凌晨一時卅九分四十四秒通話時，則同在宜蘭縣頭
      城鎮○○路○段68號3樓同一基地台；四時九分廿五秒至卅
      九秒又同在宜蘭縣壯圍鄉○○村○○路16-11號3樓基地台
      通話；惟被告丙○○之基地台則自前開基地台，於十二秒
      內移至宜蘭市○○路○段39號12之1頂樓，益足証前開二基
      地台是訊號相鄰之二基地台，此有被告二人雙向通聯紀錄
      及Google地圖在卷可按（偵卷廿八～卅三頁）。是核與被
      告乙○○所供承一時許在宜蘭頭城交流道與丙○○會合，
      即由丙○○引導至黎霧橋之時間及位置相符。且因是由被
      告丙○○與「阿煙」一起拆卸護欄鋼管，而該鋼管須先鬆
      動螺栓，方能拆卸抽取，則被告丙○○與「阿煙」拆卸後
      再以行動電話聯絡在橋上把風之被告乙○○過來載運，亦
      符本案拆竊之舉，是被告丙○○辯稱既與乙○○均在現場
      竊取即毋再以行動電話聯絡之必要云云，即不足採，又被
      告二人及至凌晨四時九分許，尚依同一基地台為通聯，及
      被告丙○○於本案凌晨時分，除與乙○○有電話通聯外，
      並與另00000000000號行動電話之持有人亦同有密切聯繫
      ，則被告乙○○稱其於四時廿分許遭警攔查時，被告丙○○與「阿煙」趁隙逃逸一節，即與事實相符，堪予採信。
      甚且証人即工務局頭城工務段站長甲○○亦結証：其於近
      五時許接獲警員通知，即前往現場巡看（本院九十七年八
      月廿一日審判筆錄第三頁），核與被告丙○○之行動電話
      至上午六時二分許，仍同在前開宜蘭市○○路○段39號12
      之1頂樓之基地台，顯認其仍留於現場查看後情。
    (三)又本案被告竊取之護欄不鏽鋼鋼管，是由鋼管與套管焊接
      組成，是接卸須鋼管加套管一併拆卸，而二者合併長度約
      一．八米，重約廿九．七五公斤，外徑約０．一四平方米
      ，此業由証人甲○○提出鋼管修復資料附卷可按，是以長
      約180公分，重近三十公斤之不鏽鋼鋼管，又須拆抽，非
      一人所能獨為，乃被告丙○○稱是被告乙○○一人所為云
      云，亦無足採。
    (四)末查被告乙○○所供，核與證人即公路局頭城工務段站長
      甲○○於警詢中指述失竊情節一致，此外並有現場失竊及
      車上查獲鋼管照片影本五張、贓物認領保管單一件及員警
      賴志明職務報告一件在卷可稽，並有被告丙○○所有之固
      定鉗、套銅扳手各一支扣案足資佐証，堪認被告乙○○之
      自白與真實相符，當可採憑，是本案確係由被告二人與「
      阿煙」三人為之，事証明確，犯行應堪認定。
三、按固定鉗及套銅扳手皆為金屬製器械，質地堅硬，客觀上顯
    足以對人之生命、身體及安全造成危害，均屬兇器無訛。是
    核被告二人所為，均係犯刑法第三百二十一條第一項第三款
    、第四款之結夥三人以上攜帶兇器竊盜罪。被告二人與綽號
    「阿煙」之成年男子間，就本案竊盜犯行有犯意聯絡及行為
    分擔，均為共同正犯。原審對被告乙○○論罪科刑，固非無
    見，然未詳為勾稽事証，認本案係由被告乙○○一人所為，
    並為被告丙○○無罪之諭知，顯有未合，公訴人上訴指摘本
    案被告應係犯結夥三人以上攜帶兇器竊盜罪，為有理由，自
    應由本院撤銷改判。爰審酌被告丙○○素行不良，乙○○則
    無前科紀錄，然二人不思循正當途徑獲取財物，反行竊影響
    交通安全之橋樑護欄鋼管並擬變賣得款花用之犯罪手段、造
    成損害之情節匪淺，惟乙○○自始坦承犯行，態度良好，而
    丙○○飾詞狡卸，不知悔悟等一切情狀，乃分別量處如主文
    所示之刑。又被告乙○○前未曾因故意犯罪受有期徒刑以上
    刑之宣告，有本院被告前案紀錄表一件在卷可考，本案係因
    一時貪欲圖便，受丙○○之邀失慮致蹈重典，經此偵審程序
    ，應已知所警惕信無再犯之虞，參之原審公訴人亦為其求取
    緩刑之具體內容，認對被告乙○○所為前開刑之宣告，以暫
    不執行為適當，爰併予宣告緩刑三年，用啟自新。
四、扣案固定鉗及套銅扳手各一支，為本案犯罪所用之物，且為
    共同被告丙○○所有，業據被告乙○○、丙○○供明在卷，
    併應依法宣告沒收之。
五、據上論斷，應依刑事訴訟法第三百六十九條第一項前段、第
    三百六十四條、第二百九十九條第一項前段，刑法第二十八
    條、第三百二十一條第一項第三款、第四款、第三十八條第
    一項第二款、第七十四條第一項第一款，判決如主文。
本案經檢察官林秀濤到庭執行職務。
中    華    民    國   九十七   年   九   月    三    日
                  刑事第六庭審判長法  官  林堭儀
                                  法  官  郭豫珍
                                  法  官  陳玉雲
以上正本證明與原本無異。
不得上訴。
                                  書記官  陳思云
中    華    民    國    97    年    9     月    4     日
附錄：本案論罪科刑法條全文
中華民國刑法第321條（加重竊盜罪）
犯竊盜罪而有左列情形之一者，處六月以上、五年以下有期徒刑
：
一、於夜間侵入住宅或有人居住之建築物、船艦或隱匿其內而犯之
者。
二、毀越門扇、牆垣或其他安全設備而犯之者。
三、攜帶兇器而犯之者。
四、結夥三人以上而犯之者。
五、乘火災、水災或其他災害之際而犯之者。
六、在車站或埠頭而犯之者。
前項之未遂犯罰之。


司法院資訊處製作；財團法人民間司法改革基金會備份。
